臺灣板橋地方法院刑事判決　　　　　　　　　　　　　九十三年度訴字第八九五號
　　公　訴　人　臺灣板橋地方法院檢察署檢察官
　　被　　　告　甲○○
右列被告因違反毒品危害防制條例案件，經檢察官提起公訴（九十三年度核退毒偵字
第七三號），經本院合議庭裁定改依簡式審判程序審理並判決如左：
    主  文
甲○○連續施用第一級毒品，處有期徒刑玖月。
扣案之第一級毒品海洛因壹包（淨重零點壹公克）沒收銷燬，注射針筒壹支沒收。
    事  實
一、甲○○前因施用第一級毒品案件，經本院以八十九年度毒聲字第二０一八號裁定
    令入戒治處所施以強制戒治一年，嗣經本院以八十九年度毒聲字第四七五九號裁
    定停止強制戒治，所餘期間並宣付保護管束，惟於交付保護管束期間，因違反保
    護管束應遵守之事項情節重大，經本院以八十九年度毒聲字第七二八八號裁定撤
    銷停止戒治，令入戒治處所施以強制戒治，於民國九十一年一月一日強制戒治期
    滿，而由臺灣板橋地方檢察署檢察官於九十一年二月七日以九十一年度戒毒偵字
    第八六號為不起訴處分確定。復因施用第一級毒品案件，經本院於九十二年七月
    十四日以九十二年度毒聲字第二一七三號裁定令入戒治處所施以強制戒治一年，
    並由臺灣板橋地方檢察署檢察官以九十二年度毒偵字第一四二一號起訴，經本院
    於九十二年十一月十七日以九十二年度訴字第一八九九號判處有期徒刑八月確定
    ，於九十三年二月二十二日入監執行，現仍執行中（本案未構成累犯）。詎其仍
    未戒除毒癮，又基於施用第一級毒品海洛因之概括犯意，於九十三年二月上旬某
    日至九十三年二月十一日止，在臺北縣三重市信義公園之公共廁所內，以用注射
    針筒注射身體之方式，連續施用第一級毒品海洛因二次，嗣於九十三年二月十一
    日下午三時三十分許在臺北縣三重市○○○路五十二號前為警查獲，並扣得其所
    有供施用之第一級毒品海洛因（淨重０．一公克）及施用毒品器具注射針筒一支
    。
二、案經臺北縣政府警察局中山分局移送臺灣板橋地方法院檢察署檢察官偵查起訴。
    理  由
一、訊據被告甲○○坦承右揭犯行不諱，而被告於九十三年二月十一日下午四時二十
    五分許為警查獲後採集其尿液檢體送驗，呈鴉片類之陽性反應，有臺灣尖端先進
    生技醫藥股份有限公司九十三年二月二十四日濫用藥物檢驗報告附卷可稽，復有
    被告自承係其所有供施用之第一級毒品海洛因一包（淨重零點一公克）及注射針
    筒一支扣案可佐。又前開海洛因一包經鑑驗結果，確含有第一級毒品海洛因成分
    ，亦有臺北市政府警察局中山分局查獲涉嫌毒品危害防制條例毒品初步鑑驗報告
    單一紙在卷足參，足認被告之自白與事實相符。
二、被告有事實欄所示之施用毒品前科，有臺灣板橋地方檢察署檢察官九十一年戒毒
    偵字第八六號不起訴處分書、九十二年度毒偵字第一四二一號起訴書、本院九十
    二年度訴字第一八九九號判決及臺灣高等法院被告全國前案紀錄表在卷可佐，其
    於二次強制戒治執行完畢釋放後，五年內三犯本件施用第一級毒品之罪，事證明
    確，其犯行洵堪認定。
三、按海洛因係毒品危害防制條例第二條第二項第一款所稱之第一級毒品，核被告所
    為，係犯上開條例第十條第一項之施用第一級毒品罪。被告持有第一級毒品海洛
    因之行為，為其施用之高度行為所吸收，不另論罪。又被告先後二次施用海洛因
    之犯行，時間緊接，方法相同，所犯係構成要件相同之罪，顯係基於概括犯意反
    覆為之，為連續犯，應依刑法第五十六條之規定論以一罪，並加重其刑。至起訴
    意旨固僅敘及被告於九十三年二月十一日十六時二十五分許採尿回溯前二十六小
    時內某時施用第一級毒品海洛因之犯行，惟被告於九十三年二月上旬某日之施用
    海洛因犯行，與前開已起訴並經論罪部分，具有連續犯之裁判上一罪關係，本院
    自得併予審理。審酌被告有多次施用毒品前科，有臺灣高等法院被告全國前案紀
    錄表附卷為據，前經二次強制戒治，仍未能戒除吸毒惡習，惟犯後尚能坦承犯行
    ，並衡諸其生活狀況、施用毒品之時間、手段、動機等一切情狀，就其所犯之罪
    ，量處如主文所示之刑，以示懲儆。
四、扣案之第一級毒品海洛因一包（淨重零點一公克），係查獲之毒品，且為供被告
    施用之物，業經被告自承在卷（見本院九十三年六月十四日準備程序筆錄），應
    不問屬於犯人與否，均依毒品危害防制條例第十八條第一項前段之規定沒收銷燬
    之。另扣案之注射針筒一支，係被告所有供施用海洛因之物，亦據被告於本院審
    理時供陳甚明（見本院上開準備程序筆錄），爰依刑法第三十八條第一項第二款
    、第三項之規定諭知沒收。
五、末按「除被告所犯為死刑、無期徒刑、最輕本刑為三年以上有期徒刑之罪或高等
    法院管轄第一審案件者外，於前條第一項程序進行中，被告先就被訴事實為有罪
    之陳述時，審判長得告知被告簡式審判程序之旨，並聽取當事人、代理人、辯護
    人及輔佐人之意見後，裁定進行簡式審判程序。」刑事訴訟法第二百七十三條之
    一第一項定有明文。查本件被告所犯毒品危害防制條例第十條第一項之施用第一
    級毒品罪，其法定刑為六月以上五年以下有期徒刑之罪，非最輕本刑為三年以上
    有期徒刑之罪，且被告於本院九十三年六月十四日準備程序進行中，復就被訴之
    事實為有罪之陳述，經告知被告簡式審判程序之旨，被告及公訴人對於本件改依
    簡式審判程序審理亦均表示無意見，是本院即依前揭刑事訴訟法規定，裁定本件
    進行簡式審判程序，末此敘明。
據上論斷，應依刑事訴訟法第二百七十三條之一第一項、第二百九十九條第一項前段
、毒品危害防制條例第十條第一項、第十八條第一項前段，刑法第十一條前段、第五
十六條、第三十八條第一項第二款、第三項，判決如主文。
本案經檢察官李吉祥到庭執行職務。
中      華      民      國      九十三      年    八   月      十一   日
                                  臺灣板橋地方法院刑事第十二庭
                                      審判長法  官  許仕楓
                                            法  官  陳恒寬
                                            法  官  吳佳穎
右正本證明與原本無異。
如不服本判決，應於判決送達後十日內，向本院提出上訴狀。
                                            書記官  呂妍旻
中      華      民      國      九十三      年    八     月    十一   日
附錄本案論罪科刑法條全文
毒品危害防制條例第十條
施用第一級毒品者，處六月以上五年以下有期徒刑。
施用第二級毒品者，處三年以下有期徒刑。
